# 票据融资

提问人：黑白天空 时间：2018-01-26 09:12:16
企业因经营需要，通过银行进行短期借款融资；因地区问题部分银行无法直接发放借款，故通过“银行承兑汇票”票据为企业进行借款的办理。企业原处理方法：企业于 2014 年与银行间签订了承兑协议，通过银行票据支付货款形式，达到筹资目的，由对方公司进行票据贴息，而后通过往来科目转回此笔票据借款。截至 2014 年 12 月 31 日企业通过票据融资 900 万元，确认往来款875.64万元。 我认为企业办理“银行承兑汇票”主要是为自己筹资使用，应按照业务的真实性还原账务操作问题；对相关款项的差额，应计入融资费用。 如果不能按照业务发生确认，我们应该如何确认，请老师帮忙指导。

回答人：chenyiwei
这种做法的合规性是有瑕疵的。单纯考虑会计处理，你的意见是合理的，按其实质，作为融资业务进行会计处理，票据贴现费用作为预付利息，在融资期限内摊销。

提问人：黑白天空 时间：2018-02-01 11:16:48
陈老师，我觉得这个在财务账务处理上，可以记账；其他的可以说是法律上的行为，违法《票据法》的行为；可以说是律师确认的情况，这么说行吗

回答人：chenyiwei
是的。不管这个业务本身是否符合金融监管法规，但总是对本会计主体的财务状况、经营成果和现金流量产生了影响，应当在会计记录中反映。会计处理不是以合规性为前提的，只考虑会计准则规定。